臺灣桃園地方法院刑事判決
                                 111年度審訴字第168號
公  訴  人  臺灣桃園地方檢察署檢察官
被      告  呂宗瑾



上列被告因詐欺等案件，經檢察官提起公訴（110年度偵字第339
35號），被告就被訴事實為有罪之陳述，本院合議庭裁定由受命
法官獨任以簡式審判程序進行審理，判決如下：
    主      文
呂宗瑾犯三人以上共同冒用公務員名義詐欺取財未遂罪，處有期
徒刑陸月。
扣案之偽造公文書「法務部行政執行假扣押處份命令」壹紙、「
臺灣士林地方法院檢察署政務科偵查卷宗」壹紙及其上偽造之「
臺北士林地檢署」印文貳枚均沒收。
    事實及理由
一、本件犯罪事實、證據，除證據部分增列「被告呂宗瑾於本院
    準備程序及審理中之自白」外，其餘均與臺灣桃園地方檢察
    署檢察官起訴書之記載相同，茲引用如附件。
二、論罪科刑
（一）按共同實施犯罪行為之人，在合同意思範圍以內，各自分
      擔犯罪行為之一部，相互利用他人之行為，以達其犯罪之
      目的者，即應對於全部所發生之結果，共同負責。又共同
      正犯之成立，祇須具有犯意之聯絡及行為之分擔，既不問
      犯罪動機起於何人，亦不必每一階段犯行，均須參與（最
      高法院28年上字第3110號判例、34年上字第862 號判例意
      旨參照）。是以，行為人參與構成要件行為之實施，並不
      以參與構成犯罪事實之全部或始終參與為必要，即使僅參
      與構成犯罪事實之一部分，或僅參與某一階段之行為，亦
      足以成立共同正犯。本案詐欺集團分工細緻，被告呂宗瑾
      雖未自始至終參與各階段之犯行，而僅擔任車手之工作，
      惟其與詐騙集團其他成員既為詐騙告訴人林徐梅英而彼此
      分工，堪認係在合同意思範圍內，各自分擔犯罪行為之一
      部，並相互利用他人之行為，以達犯罪之目的，參諸上開
      說明，被告自應就所參與犯行，對於全部所發生之結果，
      共同負責。
（二）復按民國105年12月28日修正公布，並於106年6月28日生
      效施行之洗錢防制法第1條規定：「為防制洗錢，打擊犯
      罪，健全防制洗錢體系，穩定金融秩序，促進金流之透明
      ，強化國際合作，特制定本法。」與修正前洗錢防制法第
      1條規定：「為防制洗錢，追查重大犯罪，特制定本法。
      」已有明顯不同，可見洗錢防制法的立法目的及其保護法
      益，從「妨害司法權運作」（打擊犯罪），兼及「穩定金
      融秩序、促進金流透明」。又修正後洗錢防制法第2條第2
      款、第3條第2款規定，掩飾刑法第339條詐欺取財犯罪所
      得去向之行為，亦可構成洗錢罪。另依據洗錢防制法第2
      條修正理由第3點所示：「維也納公約第3條第1項第b款第
      ii目規定洗錢行為態樣，包含隱匿或掩飾該財產的真實性
      質、來源、所在地、處置、轉移、相關的權利或所有權之
      洗錢類型，例如：（一）犯罪行為人出具假造的買賣契約
      書掩飾某不法金流；（二）貿易洗錢態樣中以虛假貿易外
      觀掩飾不法金流移動；（三）知悉他人有將不法所得轉購
      置不動產之需求，而擔任不動產之登記名義人或成立人頭
      公司擔任不動產之登記名義人以掩飾不法所得之來源；（
      四）提供帳戶以掩飾不法所得之去向，例如：販售帳戶予
      他人使用。」修正後條文雖未完整規範上開公約所列全部
      隱匿或掩飾態樣，然已可見提供、販售帳戶予他人使用，
      係掩飾不法所得去向、所在之典型行為，所以，使用他人
      提供、販售之帳戶存、提不法所得，用來掩飾或切斷該不
      法所得與犯罪者之關聯性，阻礙金流透明，破壞金融秩序
      ，藉以掩飾或隱匿該不法所得之去向、所在，並逃避追訴
      、處罰，更屬於侵害上開洗錢防制法保護法益，而在其立
      法目的之規範範圍。復按洗錢防制法第15條之特殊洗錢罪
      ，係在無法證明前置犯罪之特定不法所得，而未能依洗錢
      防制法第14條之一般洗錢罪論處時，始予適用。倘能證明
      人頭帳戶內之資金係前置之特定犯罪所得，即應逕以一般
      洗錢罪論處，自無適用特殊洗錢罪之餘地。例如詐欺集團
      向被害人施用詐術後，為隱匿其詐欺所得財物之去向，而
      令被害人將其款項轉入該集團所持有、使用之人頭帳戶，
      並由該集團所屬之車手前往提領詐欺所得款項得，檢察官
      如能證明該帳戶內之資金係本案詐欺之特定犯罪所得，即
      已該當於洗錢防制法第14條第1項之一般洗錢罪；至若無
      法將人頭帳戶內可疑資金與本案詐欺犯罪聯結，而不該當
      第2條洗錢行為之要件，當無從依洗錢防制法第14條第1項
      之一般洗錢罪論處，僅能論以洗錢防制法第15條第1項之
      特殊洗錢罪。另過去實務認為，行為人對犯特定犯罪所得
      之財物或利益作直接使用或消費之處分行為，或僅將自己
      犯罪所得財物交予其他共同正犯，祇屬犯罪後處分贓物之
      行為，非本條例所規範之洗錢行為，惟依修正後洗錢防制
      法規定，倘行為人意圖掩飾或隱匿特定犯罪所得來源，而
      將特定犯罪所得直接消費處分，甚或交予其他共同正犯，
      而由共同正犯以虛假交易外觀掩飾不法金流移動，即難認
      單純犯罪後處分贓物之行為，應仍構成洗錢防制法第2條
      第1或2款之洗錢行為。查本案詐欺集團成員先詐欺被害人
      林徐梅英，致被害人陷於錯誤而聽從詐欺集團成員之指示
      攜帶款項至指定地點後，轉由擔任車手角色之被告負責前
      去取款，倘被告嗣後順利取得款項，即須依其所屬詐欺集
      團之指示將取得之款項交予該詐欺集團之上手收取，而此
      為被告所明知（見偵卷第27頁），準此，依上述被告主觀
      上之認知及其客觀上於本案詐欺集團之分工狀況，被告與
      本案詐欺集團之其他成員顯然已先行安排詐欺取財既遂後
      ，接續的洗錢機制，故本案被告當已「著手」於洗錢之行
      為，僅因嗣後未及將款項移交給該詐欺集團上手即遭警查
      獲而不遂。
（三）又按稱公文書者，謂公務員職務上製作之文書，刑法第10
      條第3 項定有明文。若由形式上觀察，文書之製作人為公
      務員，且其內容係就公務員職務上之事項而製作，即使該
      偽造之文書所載製作名義機關不存在，或其所記載之內容
      並非該管公務員職務上所管轄之事項，甚至其上所蓋印文
      與公印文之要件不合，而非公印文，惟社會上一般人無法
      辨識而仍有誤信該文書為真正之危險時，仍難謂其非公文
      書（最高法院54年台上字第1404號、103 年度台上字第37
      01號判決意旨參照）。再按將偽造之文書複印、影印或傳
      真，與抄寫或繕打不同，其於實際生活上可替代原本之使
      用，被認為具有與原本相同之信用性，故在一般情況下可
      予以通用，應認其為與原本作成名義人直接所表示意思之
      文書無異，自得為犯刑法上偽造文書罪之客體（最高法院
      54年台上字第1404號、75年台上字第5798號判例意旨參照
      ）。經查，被告為警查扣之傳真2紙，其上載有「法務部
      行政執行假扣押處份命令」、「臺灣士林地方法院檢察署
      政務科偵查卷宗」等文字，並有「臺北士林地檢署」印文
      2枚（見偵卷第96頁），形式上已表明係由臺灣士林地方
      檢察署此政府機關所屬公務員出具，且內容攸關刑事案件
      調查、偵辦，依前開說明，此偽造文書形式上已有足使社
      會一般民眾誤信係政府機關所出具文書，自有表彰其上所
      示機關之公務員本於職務而製作之意，當屬刑法規定之公
      文書。
（四）又按加重詐欺罪，係侵害個人財產法益之犯罪，其罪數之
      計算，核與參與犯罪組織罪之侵害社會法益有所不同，審
      酌現今詐欺集團之成員皆係為欺罔他人，騙取財物，方參
      與以詐術為目的之犯罪組織。倘若行為人於參與詐欺犯罪
      組織之行為繼續中，先後多次為加重詐欺之行為，因參與
      犯罪組織罪為繼續犯，犯罪一直繼續進行，直至犯罪組織
      解散，或其脫離犯罪組織時，其犯行始行終結。故該參與
      犯罪組織與其後之多次加重詐欺之行為皆有所重合，然因
      行為人僅為一參與犯罪組織行為，侵害一社會法益，屬單
      純一罪，應僅就「該案中」與參與犯罪組織罪時間較為密
      切之首次加重詐欺犯行論以參與犯罪組織罪及加重詐欺罪
      之想像競合犯，而其他之加重詐欺犯行，祗需單獨論罪科
      刑即可，無需再另論以參與犯罪組織罪，以避免重複評價
      。是如行為人於參與同一詐欺集團之多次加重詐欺行為，
      因部分犯行發覺在後或偵查階段之先後不同，肇致起訴後
      分由不同之法官審理，為裨益法院審理範圍明確、便於事
      實認定，即應以數案中「最先繫屬於法院之案件」為準，
      以「該案件」中之「首次」加重詐欺犯行與參與犯罪組織
      罪論以想像競合。縱該首次犯行非屬事實上之首次，亦因
      參與犯罪組織之繼續行為，已為該案中之首次犯行所包攝
      ，該參與犯罪組織行為之評價已獲滿足，自不再重複於他
      次詐欺犯行中再次論罪，俾免於過度評價及悖於一事不再
      理原則。至於「另案」起訴之他次加重詐欺犯行，縱屬事
      實上之首次犯行，仍需單獨論以加重詐欺罪，以彰顯刑法
      對不同被害人財產保護之完整性，避免評價不足（最高法
      院109年度台上字第3945號判決意旨參照）。經查，本件
      被告於110年8月間加入詐欺集團，並於同日2時29分許前
      往附件犯罪事實欄所載地點，欲向被害人收取裝有款項之
      包裹，因遭警查獲而未遂，其所涉加重詐欺犯行，於111
      年1月27日經臺灣桃園地方檢察署檢察官以110年度偵字第
      33935案件提起公訴，並於111年2月9日繫屬本院（即本案
      ），此有卷內起訴書及臺灣桃園地方檢察署桃檢維海110
      偵33935字第1119011776號函及其上本院收狀章在卷可稽
      ，且被告於本件繫屬前，並未因參與該犯罪組織而涉犯詐
      欺罪嫌經提起公訴，此亦有卷內臺灣高等法院被告前案紀
      錄表在卷可佐，是故核其於本件所為，自係犯組織犯罪條
      例第3條第1項後段之參與犯罪組織罪。
（五）核被告所為，係犯刑法第339 條之4 第2 項、第1 項第1 
      款、第2 款之三人以上共同冒用公務員名義詐欺取財未遂
      罪、同法第211條之偽造公文書罪、洗錢防制法第14條第2
       項、第1 項之洗錢未遂罪及組織犯罪防制條例第3條第1
      項後段之參與犯罪組織罪。起訴書雖漏未論及洗錢防制法
      第14條第2 項、第1 項之一般洗錢未遂罪，容有未合，業
      經檢察官當庭補充，本院並告以被告罪名供其答辯，無礙
      其防禦權行使，本院自得予以審理，併此敘明。被告與詐
      欺集團成員間及其他真實姓名年籍均不詳之詐欺集團成員
      ，就本案犯行有犯意聯絡及行為分擔，為共同正犯。
（六）被告以一行為同時觸犯刑法第339條之4第2項、第1項第1
      款、第2款之三人以上共同冒用公務員名義詐欺取財未遂
      罪、同法第211條之偽造公文書罪、洗錢防制法第14條第2
      項、第1項之洗錢未遂罪及組織犯罪防制條例第3條第1項
      後段之參與犯罪組織罪，其犯罪目的單一，應評價為一行
      為而觸犯數罪名之想像競合犯，是應各從一重以刑法第33
      9條之4第2項、第1項第1款、第2款之三人以上共同冒用公
      務員名義詐欺取財未遂罪處斷。
（七）被告就其所涉詐欺犯行，已著手於三人以上冒用政府機關
      及公務員名義共同詐欺取財犯行之實行而不遂，為未遂犯
      ，爰依刑法第25條第2項規定，按既遂犯之刑減輕之。
（八）復按犯洗錢防制法第14條之罪，在偵查或審判中自白者，
      減輕其刑，洗錢防制法第16條第2項定有明文。次按想像
      競合犯之處斷刑，本質上係「刑之合併」。其所謂從一重
      處斷，乃將想像競合犯組成之評價上數罪，合併為科刑一
      罪，其所對應之刑罰，亦合併其評價上數罪之數法定刑，
      而為一個處斷刑。易言之，想像競合犯侵害數法益者皆成
      立犯罪，論罪時必須輕、重罪併舉論述，同時宣告所犯各
      罪名，包括各罪有無加重、減免其刑之情形，亦應說明論
      列，量刑時併衡酌輕罪部分量刑事由，評價始為充足，然
      後依刑法第55條前段規定「從一重處斷」，非謂對於其餘
      各罪可置而不論。因此，法院決定處斷刑時，雖以其中最
      重罪名之法定刑，做為裁量之準據，惟於裁量其輕重時，
      仍應將輕罪合併評價在內（最高法院108年度台上字第440
      5、4408號判決意旨參照）。經查，被告就其收取贓款，
      進而掩飾犯罪所得去向與所在等事實，於偵查及本院審理
      時始終供述詳實，業如前述，堪認被告於偵查與審判中對
      一般洗錢罪均坦承犯行，本應依洗錢防制法第16條第2項
      之規定減輕其刑，雖因想像競合犯之關係而從一重之三人
      以上冒用公務員名義詐欺取財罪處斷，上開輕罪之減輕其
      刑事由未形成處斷刑之外部性界限，然依前揭說明，仍應
      於依刑法第57條之規定量刑時，仍應併予衡酌此部分減刑
      事由。
（九）按想像競合係就一行為發生數結果，觸犯數罪名之競合狀
      態，而就所觸犯之數罪名中，從其較重之一罪處斷，但仍
      不排斥其競合之輕罪，僅不另加以處罰而已，至所從重之
      罪，在量刑上應受輕罪最低度刑之封鎖規範（最高法院10
      1年度台上字第2424號判決意旨參照）；又按法規範上之
      想像競合應從一重處斷與法理上之法規競合應擇一適用，
      本質上均在防免評價過剩；但就量刑而言，在重罪之法定
      最輕本刑較輕罪之法定最輕本刑為輕時，如仍得在重罪之
      最輕本刑以上、輕罪之最輕本刑以下，量定其宣告刑，即
      有評價不足，造成重罪輕罰之不合理現象。因此，基於衡
      平原則，此一輕罪之最低法定刑，在就重罪而為量刑時，
      即具有「封鎖作用」；亦即重罪之宣告刑，不得低於輕罪
      所規定之最低法定刑。德國刑法第52條第2項關於想像競
      合犯即設有此一限制規定。我國刑法第55條之想像競合犯
      ，於94年2月2日修正公布時，既亦仿採德國刑法第52條第
      2項之規定，就所從一重處斷之重罪，增設但書規定「但
      不得科以較輕罪名所定最輕本刑以下之刑」，以免科刑偏
      失。又輕罪或被排斥適用之法規，如有減輕或免除其刑之
      規定者，在重罪或優先適用之法規於量刑時，自亦應予以
      考慮，此乃當然之解釋，始符衡平（最高法院104年度台
      上字第380號判決要旨參照）。又刑法第59條所規定之酌
      量減輕其刑，係裁判上之減輕，必以犯罪之情狀顯可憫恕
      ，認為科以最低度刑仍嫌過重者，始有其適用。如別有法
      定減輕之事由者，應優先適用法定減輕事由減輕其刑後，
      猶嫌過重時，方得為之（最高法院98年度台上字第6342號
      判決意旨參照）。所謂「犯罪之情狀」，與同法第57條規
      定科刑時應審酌之一切情狀，並非有截然不同之領域，於
      裁判上酌減其刑時，應就犯罪一切情狀（包括第57條所列
      舉之10款事項），予以全盤考量，審酌其犯罪有無可憫恕
      之事由（即有無特殊之原因與環境，在客觀上足以引起一
      般同情，以及宣告法定最低度刑，是否猶嫌過重等等），
      以為判斷（最高法院95年度台上字第6157號、88年度台上
      字第1862號判決意旨參照）。經查，被告為本案犯行時，
      年齡甚輕，智慮淺薄，在犯罪集團成員利誘下，難以自持
      ，輕率同意參與犯罪組織，並從事詐騙集團車手，雖有不
      該，然其犯後始終坦承犯行，已坦然面對自己行為所鑄成
      之過錯，再衡酌其本件犯行僅止於未遂，被害人並未因此
      受有財產上之實際損害，而被告本案犯行，就所犯較重罪
      名之加重詐欺取財罪部分，適用未遂犯之規定減輕其刑，
      應判處6月以上有期徒刑，惟依刑法第55條規定：「一行
      為而觸犯數罪名者，從一重處斷。但不得科以較輕罪名所
      定最輕本刑以下之刑」則本案被告所犯較輕罪名之偽造公
      文書罪，所定最輕本刑為1年以上有期徒刑，依刑法第55
      條但書所揭示之「輕罪封鎖效用」，被告本不得科以輕罪
      即偽造公文書罪所定最輕本刑1年以下之有期徒刑，然考
      量上情，本院認若量處法定最低本刑即有期徒刑1年，已
      屬過度評價，不符合罪刑相當原則，而有情輕法重之處，
      客觀上足以引起一般人之同情，爰就被告本案犯行，依刑
      法第59條之規定酌減其刑。
（十）爰以行為人之責任為基礎，審酌被告正值青年卻不思循正
      途賺取所需，竟擔任詐欺集團車手之方式，欲詐騙被害人
      之款項，實應予非難；惟念被告犯後坦承犯行，犯後態度
      尚可，複衡諸被告犯罪之動機、目的、手段、品行與智識
      程度、家庭經濟及生活狀況、犯罪所生之損害等一切情狀
      ，量處如主文所示之刑（被告所犯之罪為最重本刑7年以
      下有期徒刑之罪，縱受6個月以下有期徒刑之宣告，依法
      仍不得諭知易科罰金之折算標準)。
三、沒收部份
（一）按犯罪所得，屬於犯罪行為人者，沒收之，於全部或一部
      不能沒收，或不宜執行沒收時，追徵其價額，刑法第38條
      之1第1項前段、第3項分別定有明文。次按共同正犯之犯
      罪所得，沒收或追徵，應就各人所分得之數額分別為之；
      先前對共同正犯採連帶沒收犯罪所得之見解，已不再援用
      及供參考（最高法院104年第13次刑事庭會議決議意旨參
      照）。再所謂各人「所分得」，係指各人「對犯罪所得有
      事實上之處分權限」，應視具體個案之實際情形而定：倘
      若共同正犯各成員內部間，對於不法利得分配明確時，固
      應依各人實際分配所得沒收；然若共同正犯成員對不法所
      得並無處分權限，其他成員亦無事實上之共同處分權限者
      ，自不予諭知沒收；至共同正犯各成員對於不法利得享有
      共同處分權限時，則應負共同沒收之責。至於上揭共同正
      犯各成員有無犯罪所得、所得數額，係關於沒收、追繳或
      追徵標的犯罪所得範圍之認定，因非屬犯罪事實有無之認
      定，並不適用「嚴格證明法則」，無須證明至毫無合理懷
      疑之確信程度，應由事實審法院綜合卷證資料，依自由證
      明程序釋明其合理之依據以認定之（最高法院104年度台
      上字第3604號判決同此意旨）。經查，被告於警詢及本院
      審理程序時供稱其尚未取得本案贓款就遭警方查獲（見偵
      卷第28頁、本院卷第181頁）等語，而本院復查無其他事
      證足認被告確有獲取其他犯罪所得而受有不法利益，是本
      案自無對之宣告沒收犯罪所得之餘地。
（二）本案詐欺集團成員傳真予被告，預由被告行使交予被害人
      收執之偽造公文書「法務部行政執行假扣押處份命令」、
      「臺灣士林地方法院檢察署政務科偵查卷宗」各1 紙，尚
      為被告所有，且為預供本案犯罪所用之物，爰依法宣告沒
      收；而其上偽造之「臺北士林地檢署」印文2 枚，屬偽造
      之印文，不問屬於犯罪行為人與否，應依刑法第219 條規
      定諭知沒收。
據上論斷，應依刑事訴訟法第273條之1第1項、第299條第1項前
段、第310條之2、第454條第2項（本案採判決精簡原則，僅引述
程序法條），判決如主文。
本案經檢察官賴怡伶到庭執行職務。
中　　華　　民　　國　　111 　年　　11　　月　　23　　日
                    刑事審查庭     法  官 　  高上茹
以上正本證明與原本無異。
如不服本判決應於收受判決後20日內向本院提出上訴書狀，並應
敘述具體理由。其未敘述上訴理由者，應於上訴期間屆滿後20日
內向本院補提理由書（均須按他造當事人之人數附繕本）「切勿
逕送上級法院」。
                                   書記官  　 涂頴君
中　　華　　民　　國　　111 　年　　11　　月　　23　　日
附錄本判決論罪法條全文：
洗錢防制法第14條
有第二條各款所列洗錢行為者，處 7 年以下有期徒刑，併科新
臺幣 5 百萬元以下罰金。
前項之未遂犯罰之。
前二項情形，不得科以超過其特定犯罪所定最重本刑之刑。
中華民國刑法第211條
偽造、變造公文書，足以生損害於公眾或他人者，處 1 年以上
7 年以下有期徒刑。
中華民國刑法第339條之4
犯第339 條詐欺罪而有下列情形之一者，處1 年以上7 年以下有
期徒刑，得併科1 百萬元以下罰金：
一、冒用政府機關或公務員名義犯之。
二、三人以上共同犯之。
三、以廣播電視、電子通訊、網際網路或其他媒體等傳播工具，
    對公眾散布而犯之。
前項之未遂犯罰之。
組織犯罪防制條例第3條
發起、主持、操縱或指揮犯罪組織者，處3年以上10年以下有期
徒刑，得併科新臺幣1億元以下罰金；參與者，處6月以上5年以
下有期徒刑，得併科新臺幣1千萬元以下罰金。但參與情節輕微
者，得減輕或免除其刑。
具公務員或經選舉產生之公職人員之身分，犯前項之罪者，加重
其刑至二分之一。
犯第1項之罪者，應於刑之執行前，令入勞動場所，強制工作，
其期間為3年。
前項之強制工作，準用刑法第90條第2項但書、第3項及第98條第
2項、第3項規定。
以言語、舉動、文字或其他方法，明示或暗示其為犯罪組織之成
員，或與犯罪組織或其成員有關聯，而要求他人為下列行為之一
者，處3年以下有期徒刑，得併科新臺幣3百萬元以下罰金：
一、出售財產、商業組織之出資或股份或放棄經營權。
二、配合辦理都市更新重建之處理程序。
三、購買商品或支付勞務報酬。
四、履行債務或接受債務協商之內容。
前項犯罪組織，不以現存者為必要。
以第5 項之行為，使人行無義務之事或妨害其行使權利者，亦同
。
第 5 項、第 7 項之未遂犯罰之。　　
附件：
臺灣桃園地方檢察署檢察官起訴書
                                    110年度偵字第33935號
　　被　　　告　呂宗瑾　男　19歲（民國00年00月00日生）
　　　　　　　　　　　　住新竹縣○○市○○○街000號
　　　　　　　　　　　　國民身分證統一編號：Z000000000號
上列被告因詐欺等案件，已經偵查終結，認應提起公訴，茲將犯
罪事實及證據並所犯法條分敘如下：
　　　　犯罪事實
一、呂宗瑾前於民國110年8月26日，加入真實姓名、年籍不詳之
    人所組織，以實施詐騙為手段、具有持續性及牟利性之詐騙
    集團，擔任面交車手工作。呂宗瑾加入後即與至少3名之身
    份不詳詐騙集團成員共同意圖為自己不法所有，基於3人以
    上共同冒用公務員身分詐欺取財及偽造公文書之犯意聯絡，
    由該詐欺集團內至少3名身份不詳成員，自110年8月26日上
    午9時許，陸續撥打電話予林徐梅英，佯裝為中華電信服務
    人員、「張檢察官」、「法院林主任」，對林徐梅英訛稱：
    因林徐梅英之帳戶遭他人冒用而涉及幫助詐欺、毒品危害防
    制條例、槍砲彈藥管制條例等刑事案件，須配合檢警偵辦，
    並交付新臺幣（下同）48萬元作為擔保，將派專人前往收取
    云云，致林徐梅英陷於錯誤，遂至新竹縣○○市○○○路000號台
    新銀行提領48萬元現金，詐欺集團成員並要求林徐梅英避免
    與他人談及此事，幸其及時察覺有異而報警處理。而警方為
    破獲前述詐欺集團，便請林徐梅英持續與詐欺集團成員保持
    聯絡，並約定在桃園市○○區○○○路0段000號前，交付上開款
    項，而該集團成員旋指示呂宗瑾至桃園市○○區○○○路0段000
    巷00號之統一超商日日興門市，列印透過傳真機取得由該詐
    騙集團成員傳真偽造之「法務部行政執行假扣押處份命令」
    及「臺灣士林地方法院檢察署政務科偵查卷宗」公文書各1
    紙，並將之裝入牛皮紙袋內，接著於同日下午2時29分許，
    前往上址向林徐梅英領取上開款項，待呂宗瑾現身後，為埋
    伏之員警當場盤查，並在呂宗瑾之同意搜索下，在其褲子內
    查獲偽造之法務部行政執行假扣押處份命令、臺灣士林地方
    法院檢察署政務科偵查卷宗各1份，因而查悉上情。
二、案經桃園市政府警察局楊梅分局報告偵辦。
　　　　證據並所犯法條
一、證據清單及待證事實：
編號 證據名稱 待證事實 1 被告呂宗瑾於偵查中之自白 ㈠呂宗瑾前於民國110年8月26日加入詐欺集團，並依上手之指示，於同日下午2時29分許，前往桃園市○○區○○○路0段000號前向林徐梅英收取上開款項之事實。 ㈡扣案偽造之法務部行政執行假扣押處份命令、臺灣士林地方法院檢察署政務科偵查卷宗係被告前往7-11便利超商所列印之事實。 2 證人即被害人林徐梅英於警詢之證述、台新國際商業銀行存摺影本、台新國際商業銀行取款憑條 詐騙集團成員自110年8月26日上午9時許起，陸續撥打電話予林徐梅英，佯裝為中華電信服務人員、「張檢察官」、「法院林主任」，對林徐梅英訛稱：須配合檢警偵辦，並交付48萬元作為擔保云云，林徐梅英後來及時察覺有異而報警處理，並與詐欺集團成員約定在桃園市○○區○○○路0段000號前交付48萬元之事實。 3 證人即楊梅分局警員楊承澔於偵查中之證述及職務報告4份 呂宗瑾於110年8月26日下午2時29分許，前往上址向林徐梅英領取上開款項，為埋伏之員警當場盤查，並在呂宗瑾之同意搜索下，扣得偽造之法務部行政執行假扣押處份命令、臺灣士林地方法院檢察署政務科偵查卷宗之事實 4 桃園市政府警察局楊梅分局自願受搜索同意書、搜索扣押筆錄及扣押物品目錄表、假公文照片等 扣得法務部行政執行假扣押處份命令、臺灣士林地方法院檢察署政務科偵查卷宗之事實。 5 7-11現場監視錄影畫面翻拍照片及現場照片 呂宗瑾列印上開假公文2紙後，前往現場向林徐梅英領取上開款項，為埋伏之員警當場盤查之事實。 
二、所犯法條：
　　核被告呂宗瑾，係犯組織犯罪防制條第3條第1項後段之參與
    犯罪組織、刑法第339之4條第2項、第1項1、2款之3人以上
    共同冒用政府機關或公務員名義詐欺取財未遂及同法第211
    條之偽造公文書罪嫌。被告所屬詐欺集團成員偽造公印文之
    行為，屬偽造公文書之階段行為，請不另論罪。被告呂宗瑾
    與其所屬之詐欺集團成員間，有犯意聯絡及行為分擔，請論
    以共同正犯。又被告所犯上開加重詐欺取財未遂罪嫌、偽造
    公文書及參與犯罪組織罪嫌，有方法目的之關係，且其間有
    實行行為局部同一之情形，係以一行為觸犯上開罪名，請依
    刑法第55條論以想像競合犯，從一重即刑法第339之4條第2
    項、第1項1、2款之3人以上共同冒用政府機關或公務員名義
    詐欺取財未遂罪處斷。另被告與本案詐欺集團雖已著手實行
    詐欺取財犯行，惟於向被害人詐得財物前，即遭警逮捕，致
    未能得逞，為未遂犯，請依刑法第25條第2項規定，按既遂
    犯之刑減輕之。又上開偽造之公文書2紙上偽造之公印文，
    屬偽造之公印文，請依刑法第219條規定宣告沒收之。
三、依刑事訴訟法第251條第1項提起公訴。
　　此　致
臺灣桃園地方法院
中　　華　　民　　國　 111　　年　　1 　　月　　7 　　日
                              檢察官  洪國朝
                                      邱健盛
本件證明與原本無異　　
中　　華　　民　　國　 111　　年　　1 　　月　　20　　日
                              書記官  張嘉娥
所犯法條：
中華民國刑法第339條之4
犯第 339 條詐欺罪而有下列情形之一者，處 1 年以上 7 年以
下有期徒刑，得併科 1 百萬元以下罰金：
一、冒用政府機關或公務員名義犯之。
二、三人以上共同犯之。
三、以廣播電視、電子通訊、網際網路或其他媒體等傳播工具，
    對公眾散布而犯之。
前項之未遂犯罰之。
中華民國刑法第211條
（偽造變造公文書罪）
偽造、變造公文書，足以生損害於公眾或他人者，處 1 年以上
7 年以下有期徒刑。
組織犯罪防制條例第3條
發起、主持、操縱或指揮犯罪組織者，處 3 年以上 10 年以下
有期徒刑，得併科新臺幣 1 億元以下罰金；參與者，處 6 月以
上 5 年以下有期徒刑，得併科新臺幣 1 千萬元以下罰金。但參
與情節輕微者，得減輕或免除其刑。
具公務員或經選舉產生之公職人員之身分，犯前項之罪者，加重
其刑至二分之一。
犯第 1 項之罪者，應於刑之執行前，令入勞動場所，強制工作
，其期間為 3 年。
前項之強制工作，準用刑法第 90 條第 2 項但書、第 3 項及第
98 條第 2 項、第 3 項規定。
以言語、舉動、文字或其他方法，明示或暗示其為犯罪組織之成
員，或與犯罪組織或其成員有關聯，而要求他人為下列行為之一
者，處 3 年以下有期徒刑，得併科新臺幣 3 百萬元以下罰金：
一、出售財產、商業組織之出資或股份或放棄經營權。
二、配合辦理都市更新重建之處理程序。
三、購買商品或支付勞務報酬。
四、履行債務或接受債務協商之內容。
前項犯罪組織，不以現存者為必要。
以第 5 項之行為，使人行無義務之事或妨害其行使權利者，亦
同。
第 5 項、第 7 項之未遂犯罰之。